

SANTIAGO CEBALLOS DEOSSA



3197846786



Portafolio web



sceballos180@gmail.com



Santiago ceballos



Santiago ceballos



Medellín - Colombia

DESARROLLADOR FULLSTACK.

IDIOMAS
Español - nativo | Ingles - A2

SOBRE MI

Soy un desarrollador junior fullstack con más de 3 años de experiencia en el ámbito. Apasionado por la tecnología. Estoy en busca de entornos dinámicos y desafiantes para combinar mi creatividad y habilidades técnicas en la creación de aplicaciones web o aplicaciones móviles.

Mi objetivo es contribuir al equipo de desarrollo soluciones innovadoras que fusionan una interfaz de usuario intuitiva y atractivas con un backend robusto. Siempre busco integrar las mejores prácticas y entregar proyectos con la mejor calidad.

Además, cuento con una alta capacidad de aprendizaje autónomo. Esto me permite mantenerme actualizado con las últimas tendencias tecnológicas y adaptarme rápidamente a nuevos entornos.

EXPERIENCIA LABORAL

Desarrollador fullstack

Kubico S.A.S, Jun 2022 - jun 2024

Mis principales funciones son, Creaciones de aplicativos web y móvil, API 's con arquitectura REST, Diseño UI y UX en el frontend y programación backend, mantenimiento de aplicaciones. De mis trabajos más significativos es el aplicativo móvil donde en su primera semana de lanzamiento alcanzo más 2000 descargas y con aumento de 20% en los clientes

Analista de datos y reporting

Almacontact, Jun 2021 - Ene 2022

En mis funciones se encontraba el Análisis datos, limpieza de datos, reporting diario, tratamiento de datos todo con powerBI, powerAutomate, Python, Excel, mi trabajo más importante es siempre entregar reportes diarios a la empresa LATAM Airlines

Freelancer

Ene 2023 - Actualidad

En mi trabajo como desarrollador freelance, he hecho aplicaciones para empresas de forma privada, donde siempre he estado en constante contacto con el cliente para así lograr el producto deseado, uno de mis trabajos más significativos es la empresa Nitrolix donde he creado el UX y él UI Figma, y desarrollado con Vue js y laravel.

EDUCACIÓN

2022

SENA (SERVICIO NACIONAL APRENDIZAJE)

Tecnólogo en análisis y desarrollo de sistemas de la información

2019

I.E ANTONIO ROLDAN BETANCUR
Bachiller tecnico en programación

HABILIDADES

- Metodologia Scrum
- Comunicación
- Organización
- Trabajo en equipo
- Liderazgo
- Adaptabilidad
- · Resolución de problemas
- Pensamiento crítico
- Creatividad

TECNOLOGÍAS

- JavaScript
- PHP laravel
- Node JS
- SQL
- Docker
- MySQL y mongoDB
- Vue js
- Angular
- python

- PWA
- Bootstrap
- Tailwindcss
- CSS 3
- Flutter
- Traccer
- HTML 5
- Figma
- GIT
- Typescript